臺灣士林地方法院小額民事判決
110年度士小字第1768號
聲  請  人  吳文貞
相  對  人  吳美惠
上列當事人間請求返還款項事件，本院於民國110年10月14日言
詞辯論終結，判決如下：
    主  文
被告應給付原告新臺幣柒萬零貳佰玖拾玖元，及自民國一一○年
八月二十八日起至清償日止，按週年利率百分之五計算之利息。
原告其餘之訴駁回。
訴訟費用新臺幣壹仟元由被告負擔。
本判決原告勝訴部分得假執行。 
    理由要領
一、原告主張：被告於民國110年2月22日將其永豐銀行五股分行
    帳戶（下稱系爭帳戶）借予原告使用迄今仍為原告持有，原
    告陸續將現金存入系爭帳戶，至110年5月21日止，原告存款
    餘額為新臺幣（下同）227萬6,913元，後於110年6月17日被
    告通知原告，系爭帳戶於110年6月9日被法院強制執行扣押
    解付7萬0,299元，被告原承諾於110年7月還款，然迄今未還
    ，乃依法提起本件訴訟等語，並聲明求為判決被告應給付原
    告7萬0,299元，及自110年6月9日起至清償日止，按週年利
    率5％計算之利息。
二、被告則以：系爭帳戶是被告借給原告使用，7萬0,299元也有
    被告的一部分等語，資為抗辯。
三、本院得心證之理由
(一)無法律上之原因而受利益，致他人受損害者，應返還其利益
    。雖有法律上之原因，而其後已不存在者，亦同。民法第17
    9條定有明文。
(二)經查，原告主張其向被告借用系爭帳戶乙情，為被告所不爭
    執，而觀諸原告所提出之系爭帳戶明細資料（見支付命令卷
    第21頁），可知被告於110年2月22日將系爭帳戶借予原告時
    ，其餘額為0元，且系爭帳戶之存摺現仍為原告所持有，此
    亦有原告當庭提出核對後發還之存摺可證（見本院卷第37頁
    ），堪認系爭帳戶自斯時起所存入之款項均為原告所有。系
    爭帳戶於110年6月9日因被告遭法院強制執行而扣押解付7萬
    0,299元乙節，亦有上開明細資料可考，被告受有因強制執
    行後債務清償之利益，致原告受有損害，則原告請求被告返
    還7萬0,299元，合於上開規定，應屬有據。
(三)至被告雖抗辯系爭帳戶內有其款項云云，惟查，系爭帳戶自
    110年2月22日起為原告持有迄今，且原告持有前餘額已為0
    元，衡情系爭帳戶應無可能同時存有兩人之存款，而被告亦
    未具體指出何筆存款為其所有，是被告此部分抗辯，尚無可
    採。
(四)末按給付有確定期限者，債務人自期限屆滿時起，負遲延責
    任。給付無確定期限者，債務人於債權人得請求給付時，經
    其催告而未為給付，自受催告時起，負遲延責任。其經債權
    人起訴而送達訴狀，或依督促程序送達支付命令，或為其他
    相類之行為者，與催告有同一之效力。前項催告定有期限者
    ，債務人自期限屆滿時起負遲延責任。民法第229條定有明
    文。本件原告雖請求自110年6月9日起算之利息云云，然未
    據提出任何證據證明被告自斯時起已催告而負遲延責任，是
    以其遲延利息之請求，應自本件支付命令送達之翌日即110
    年8月28日（見支付命令卷第47頁）起算。　  
四、從而，原告依上開法律關係，訴請被告給付7萬0,299元，及
    自110年8月28日起至清償日止，按週年利率5％計算之利息，
    為有理由，應予准許，逾此範圍之請求，為無理由，應予駁
    回。
五、本件事證已臻明確，兩造其餘主張等攻擊防禦方法，核與判
    決結果不生影響，爰不一一論述。 
六、本件原告勝訴部分，係就民事訴訟法第436條之8第1項適用
    小額程序所為被告敗訴之判決，依同法第436條之20之規定
    ，應依職權宣告假執行，並依職權確定訴訟費用額為1,000
    元（第一審裁判費），應由被告負擔。
中　　華　　民　　國　　110 　年　　10　　月　　28　　日
                  士林簡易庭  法  官  楊峻宇
以上為正本係照原本作成。
如不服本判決，應於送達後20日內，向本院提出上訴狀並應記載
上訴理由，表明關於原判決所違背之法令及其具體內容與依訴訟
資料可認為原判決有違背法令之具體事實，如於本判決宣示後送
達前提起上訴者，應於判決送達後20日內補提上訴理由書（須附
繕本）。
中　　華　　民　　國　　110 　年　　10　　月　　28　　日
                              書記官  蘇彥宇